【裁判字號】    90,毒抗,1027
【裁判日期】    901227
【裁判案由】    毒品危害防制條例
【裁判全文】
臺灣高等法院刑事裁定                            九十年度毒抗字第一０二七號
    抗  告  人
    即  被  告  甲○○
右抗告人因違反毒品危害防制條例案件，不服臺灣新竹地方法院中華民國九十年十一
月二十六日裁定（九十年度毒聲字第一七三六號），提起抗告，本院裁定如左：
  主  文
抗告駁回。
  理  由
一、按犯毒品危害條例第十條之罪者（即施用第一、二級毒品），檢察官應先將被告
    送勒戒處所觀察、勒戒，同法第二十條第一項定有明文。又觀察勒戒處分執行條
    例第三條第一項規定，檢察官依毒品危害防制條例第二十條第一項規定命送勒戒
    處所執行觀察、勒戒處分者，應先向法院聲請裁定，法院應於受理聲請後二十四
    小時內為之。
二、查抗告人即被告甲○○於民國（下同）九十年九月五日十三時四十五分許（聲請
    書誤載九十年九月四日二十二時），回溯前九十六小時內某時，在不詳地點施用
    第一級毒品海洛因及第二級毒品安非他命，為警於九十年九月四日二十二時許，
    在新竹縣新埔鎮○○街二三八巷內查獲。被告雖否認有何施用毒品犯行，惟被告
    於被查獲後之九十年九月五日十三時四十五分許，經警員採被告之尿液送檢驗後
    ，呈現第一級毒品海洛因經人體代謝後之嗎啡及第二級毒品安非他命陽性反應，
    有「毒品人口到場採尿名冊」暨昭信科技顧問股份有限公司於九十年十月二日出
    具之濫用藥物陽性檢體檢驗報告影本各乙紙附卷足佐（見九十年度毒偵字第一四
    四六號卷第五十六頁、第五十七頁）。按「尿液毒品檢驗˙˙˙若能使用先進之
    氣相層析質譜儀分析法確認，則可完全排除偽陽性之干擾，為目前最具公信力的
    檢驗方法」為法務部調查局第六處八十七年九月二十九日（八七）發技（一）字
    第八七０七四五七四號函影本所揭示（見九十年度毒聲字第一七三六號卷第六頁
    至第七頁），足認前揭尿液檢驗報告無偽陽性，鑑驗結果堪以採信。次查，甲基
    安非他命經口服後約百分之七十於二十四小時內自尿液中排出，約百分之九十於
    九十六小時內自尿液中排出；又海洛因經注射入人體後，尿液中平均可檢驗出嗎
    啡之時限為二十六小時，此有行政院衛生署藥物食品檢驗局八一藥檢壹字第００
    一一五六、八一一四八八五號函影本各乙紙可憑（見同上卷第四頁至第五頁）。
    是依上開說明，被告於九十年九月五日十三時四十五分許回溯前九十六小時內某
    時，在不詳處所，非法施用第一級毒品海洛因及第二級毒品安非他命之犯行，堪
    予認定，其所辯並不足採，原審法院因檢察官之聲請，依毒品危害防制條例第二
    十條第一項及觀察勒戒處分執行條例第三條第一項之規定，裁定被告施用第一級
    、第二級毒品，應送勒戒處所觀察、勒戒，經核於法並無不合。
三、被告提起抗告意旨略以：抗告人實因進出友人家中，但無從得知未到達前，究竟
    有否其他不明知人，曾在該處吸食，致空氣中殘留有安非他命成分，而抗告人因
    此誤吸二手安非他命，所以被檢驗出尿液中呈現安非他命陽性反應，抗告人並無
    吸食之事實，爰依法提起抗告云云。惟吸入含有甲基安非他命或煙毒品之二手煙
    ，在文獻上雖尚無能否由尿液中檢驗出安非他命或煙毒反應之研究報告，然依法
    務部調查局甲基安非他命或煙毒案件經驗研判，若非長時間與吸毒者直接相向且
    存心大量吸入吸毒者所呼出之煙氣，以二手煙中可能存在之低劑量甲基安非他命
    或煙毒，應不致在尿液中檢驗出煙毒或甲基安非他命反應，此有法務部調查局第
    六處八十三年三月三十一日發技一字第一九六０號函在卷可稽。被告尿液檢體經
    檢送昭信科技顧問股份有限公司以酵素免疫分析法、ＧＣ／ＭＳ氣相層析質譜儀
    法檢驗，確呈海洛因經人體代謝後之嗎啡及安非他命陽性反應，前已敘明，被告
    否認犯行，託辭係因吸入他人所排放之二手安非他命所致，顯為卸責之詞，所辯
    不足採信，其抗告為無理由，應予駁回。
四、據上論斷，應依刑事訴訟法第四百十二條，裁定如主文。
中    華    民    國     九十     年       十二     月      二十七      日
                             臺灣高等法院刑事第二十二庭
                                 審判長法  官  許  正  順
                                       法  官  胡  方  新
                                       法  官  林  明  俊
右正本證明與原本無異。
不得再抗告。
                                       書記官  蕭  進  忠
中    華    民    國     九十一   年        一      月        二        日


司法院資訊處製作；財團法人民間司法改革基金會備份。
